【裁判字號】    89,上易,398
【裁判日期】    890315
【裁判案由】    賭博
【裁判全文】
臺灣高等法院臺中分院刑事判決          民國八十九年度上易字第三九八號
    上  訴  人  臺灣苗栗地方法院檢察署檢察官
    被      告  甲○○
                庚○○
                己○○
                乙○○
    右四人選任辯護人    江錫麒
    被      告  戊○○
                丙○○
                辛○○
                丁○○
                癸○○
                卯○○
                丑○○
                寅○○
                子○○
右上訴人因被告等賭博案件，不服台灣苗栗地方法院中華民國八十八年七月十九日第
一審判決（民國八十八年度易字第二五五號，起訴案號：台灣苗栗地方法院檢察署八
十七年度偵字第四四八八號），提起上訴，本院判決如左：
    主      文
上訴駁回。
    事實及理由
一、本案經本院審理結果，認第一審判決諭知被告甲○○、庚○○、己○○、乙○○
    、戊○○、丙○○、張玟凌、丁○○、癸○○、卯○○、丑○○、寅○○、子○○均無罪，核無不合，應予維持，並引用第一審判決書記載之理由（如附件）。
二、檢察官上訴意旨仍執前詞謂：本件被告甲○○等人如何利用賭博機具代幣、寄分
    卡等物營利賭博之事實，已據被告子○○於警訊中陳述以積分卡由中班經理綽號
    老鼠之被告庚○○兌換現金等情節，並有上揭機具等物扣案可憑。雖被告子○○
    事後翻異前詞，乃屬迴護之詞，應不足採信。惟原審竟據以認定被告等未有兌換
    現金之犯行，而諭知無罪之判決，其認事用法顯有不當。為此難認原判決妥適，
    請撤銷原判決，另為適當之判決云云，未再提出其他積極證據證明本件被告甲○○等十三人確有被訴之賭博犯行，其上訴自無理由，應予駁回。
三、被告丑○○經合法傳喚無正當理由未於本院審判期日到庭，爰不待其陳述逕行判
    決。
四、據上論斷，應依刑事訴訟法第三百七十三條、第三百六十八條、第三百七十一條
    ，判決如主文。
本案經檢察官壬○○到庭執行職務。
中      華      民      國    八十九     年      三       月  十五    日
                                  臺灣高等法院臺中分院刑事第三庭
                                        審判長法  官  方  艤  駐
                                              法  官  王  德  麟
                                              法  官  吳  信  銘
右正本證明與原本無異。
不得上訴。
                                              書記官  柯  孟  伶
中      華      民      國    八十九     年      三       月    十六    日
                                                                        Ｆ
臺灣苗栗地方法院刑事判決                          八十八年度易字第二五五號
    公  訴  人  臺灣苗栗地方法院檢察署檢察官
    被      告  甲○○  男三十歲（民國○○○年○月○日生）
                        住苗栗市文山里二鄰文山二十二號
                        身分證統一編號：Ｋ一二一四九五四四號
                庚○○  男二十六歲（民國○○○年○月○○日生）
                        住苗栗市○○里○鄰○○路一五一四巷八號
                        身分證統一編號：Ｋ一二一一一九六號
                己○○  男三十四歲（民國○○○年○月○日生）
                        住苗栗市○○里○○○鄰○○路一五０號六樓之二
                        身分證統一編號：Ｑ一二三三一八四號
                乙○○  男三十歲（民國○○○年○月○○日生）
                        住苗栗市○○里○鄰○○路一二五八巷廿二號
                        身分證統一編號：Ｋ一二四一六二號
    右四人選任辯護人    江錫麒律師
                        邱玉汝律師
    被      告  戊○○  女二十歲（民國○○○年○月○○日生）
                        住苗栗市○○里○鄰○○路一六七號
                        身分證統一編號：Ｋ二二六九七六二七號
                丙○○  男十九歲（民國○○○年○月○日生）
                        住苗栗市○○里○○鄰○○路五六五號
                        居苗栗縣苗栗市○○路○段一四六號
                        身分證統一編號：Ｚ000000000號
                辛○○  女二十歲（民國○○○年○月○日生）
                        住苗栗市○○里○鄰○○路一五一四巷一之二號
                      身分證統一編號：Ｋ二二二五九五三七號
                丁○○  女二十四歲（民國○○○年○○月○日生）
                        住苗栗縣竹南鎮中美里十二鄰西門一六０號
                        身分證統一編號：Ｋ二二八三二五號
                癸○○  男二十五歲（民國○○○年○○月○○○日生）
                        住苗栗市○○里○○鄰○○路三三三巷十五號
                        身分證統一編號：Ｋ一二四三九九四五號
                卯○○  男三十三歲（民國○○○年○月○○日生）
                        住苗栗市○○里○鄰○○街四十二號
                        身分證統一編號：Ｋ一二一四五一四號
                丑○○  男三十五歲（民國○○○年○○月○○日生）
                        住苗栗市水源里六鄰水源六號
                        居同市○○街四十九號四樓之六
                        身分證統一編號：Ｋ一二一五四八號
                寅○○  男三十九歲（民國○○○年○月○日生）
                        住苗栗縣公館鄉福基村六鄰福星一七七號
                        身分證統一編號：Ｋ一二四七三九五六號
                子○○  女三十九歲（民國○○○年○月○○○日生）
                        住苗栗縣公館鄉鶴山村十鄰鶴山三二八號
                        身分證統一編號：Ｚ000000000號
右列被告因賭博案件，經檢察官提起公訴（八十七年度偵字第四四八八號），本院判
決如左：
    主  文
甲○○、庚○○、己○○、乙○○、戊○○、丙○○、辛○○、丁○○、癸○○、卯
○○、丑○○、寅○○、子○○均無罪。
    理  由
一、公訴意旨略以：甲○○係設在苗栗縣苗栗市○○路七十七號一樓「菲力遊藝場」
    負責人，分別僱用庚○○、乙○○、己○○擔任經理負責遊樂場之管理，另僱用
    丙○○、戊○○、癸○○、丁○○、辛○○為開分員負責開分之職務，自民國（
    下同）八十七年八月間起，以賭博營利為目的，利用上揭公眾得出入之場所，現
    場設置之賭博機具共四十八檯，與子○○等不特定人賭博財物。子○○、寅○○
    、戴章、卯○○則分別基於概括之犯意，於上揭時地，連續利用上揭賭博機具賭
    博財物。嗣於八十七年九月十九日下午二時三十分許，為警查獲。因認被告甲○○、庚○○、己○○、乙○○、戊○○、丙○○、辛○○、丁○○、癸○○等九
    人所為，係共犯有刑法第二百六十七條之罪嫌。被告子○○、寅○○、丑○○、
    卯○○等人所為，均係犯有同法第二百六十六條第一項前段之賭博罪嫌。
二、按犯罪事實應依證據認定之，無證據不得推定其犯罪事實；又不能證明被告犯罪
    者，即應諭知無罪之判決，刑事訴訟法第一百五十四條、第三百零一條第一項分
    別定有明文。
三、本件公訴人認被告甲○○等人涉有刑法第二百六十七條之常業賭博及同法第二百
    六十六條之賭博罪嫌，無非以被告子○○於警訊中之自白及被扣有電動玩具四十
    八台、代幣、寄分卡等物等為其依據。
四、訊據被告甲○○、庚○○、己○○、乙○○、戊○○、丙○○、辛○○、丁○○
    、癸○○、卯○○、丑○○、寅○○等人於警訊、偵查及本院審理中均堅詞否認
    有何賭博犯行，均辯稱：該「菲力遊藝場」並無兌換金錢之賭博事實，被告庚○○並辯稱：八十七年九月九日當日伊休假，伊與証人徐勝一、陳逸凡二人一起吃
    飯並於糖果屋咖啡店內油漆等語。經查，被告子○○先於警訊中稱：伊第一次係
    於八十七年八月二十八日上午九時許進入該電玩店，伊中了新台幣（下同）三萬
    多元，伊就叫被告卯○○幫他換，伊沒看到羅向何人換現金，伊想是向被告丑○○換，嗣卯○○拿一萬二千元給伊；伊第二次係於同年九月九日下午七時三十分
    許，伊洗了七千四百分，拿了積分卡直接向中班經理綽號老鼠的男子（即被告庚○○）換了現金五千元；伊第三次係同月十一日上午十一時許，伊洗了三千分，
    伊拿積分卡委請被告寅○○幫伊換現金，伊看到被告丑○○兌換現金予被告寅○○轉手三千元給伊等語；被告子○○續於偵查初訊中改稱：伊是沒向他們（即指
    「菲力遊藝場」）換過錢，伊之積分卡係拿給隔壁伊不認識的人，由其拿給店內
    小弟開分玩，：：：：：：伊係向客人換，不是向店內的人換，客人都貪小便宜
    等語；被告子○○再於偵查複訊中轉稱：伊向不認識的人換卡片，有些客人會向
    伊買，伊沒有自向老鼠（即被告庚○○）換過錢，伊於警訊中並無稱向老鼠換過
    錢而係向被告卯○○換錢等語；被告子○○於本院審理中則稱：伊沒有在「菲力
    遊藝場」換過錢，警訊不實在等語。綜上所述被告子○○供証前後不一，其証言
    本屬堪疑，且証人徐勝一、陳逸凡亦到院結証稱：九月九日當日伊二人確係與被
    告庚○○一起吃飯及工作等語；又被告卯○○、丑○○及寅○○並非該「菲力遊
    藝場」之員工，有該員工名冊在卷可稽，是縱被告子○○所稱：係其三人貪小便
    宜向伊購買積分卡屬實，則消費之電玩客人以低價購得積分卡以供玩樂，應屬情
    理之常，實難即認與「菲力遊藝場」有兌換現金之賭博犯行，綜上所述，被告等
    上開所辯應可採信，此外復查無其他積極證據足資證明被告等人確有公訴人所指
    犯行，自應諭知被告無罪之判決。
五、據上論斷，應依刑事訴訟法第三百零一條第一項，判決如主文。
中      華      民      國    八十八    年      七        月    十九    日
                              台灣苗栗地方法院刑事庭
                                  法  官  姚  銘  鴻
右正本證明與原本無異。
如不服本判決，應於判決送達後十日內向本院提出上訴狀 (應附繕本 )，上訴於臺灣
高等法院台中分院。
                                 書記官   崔  玉  屏
中      華     民      國    八十八     年      七        月     二十   日


司法院資訊處製作；財團法人民間司法改革基金會備份。
